nb: Type etikett vedleggstype: Hengeetikett (snor/løkke); Stryk-på (varmeoverføring); Selvklebende; Sy-inn; Klikk-på; Annet
ko: 케어 라벨 부착 방식: 행택(끈/루프); 다림질용(열전사); 접착식; 재봉형; 스냅 온; 기타
sk-SK: Typ pripevnenia štítku s pokynmi na ošetrovanie: Visačka (šnúrka/pútko); Nažehľovacie (termotransférové); Samolepiace; Na prišitie; Nacvakávacie; Iné
ro-RO: Tipul de atașament a etichetei de îngrijire: Etichetă agățată (șnur/buclă); Termocolantă (transfer termic); Autoadezivă; Cusută; Cu capsă; Altele
zh-TW: 保養標籤固定類型: 吊牌 (細繩/環); 燙印 (熱轉印); 自黏; 縫入式; 扣入式; 其他
sv: Typ av fäste för etiketten: Hängetikett (snöre/ögla); Stryka-på (värmeöverföring); Självhäftande; Fastsydd; Snäppfäste; Annat
cs: Typ upevnění štítku s pokyny k údržbě: Visačka (šňůrka/očko); Nažehlovací (termotransfer); Samolepicí; Všívací; Nacvakávací; Jiné
nl: Onderhoudslabel bevestigingswijze: Hanglabel (koord/lus); Opstrijkbaar (heat transfer); Zelfklevend; Innaaibaar; Snap-on; Overige
el: Τύπος στερέωσης ετικέτας φροντίδας: Κρεμαστή ετικέτα (κορδόνι/θηλιά); Σιδερότυπο (θερμομεταφορά); Αυτοκόλλητο; Ραφτό; Κουμπωτό; Άλλο
fi: Hoito-ohjelapun kiinnitystapa: Riippulappu (naru/lenkki); Silitettävä (lämpösiirto); Itseliimautuva; Sisäänommeltava; Napsautettava; Muu
tr: Bakım etiketi bağlantı tipi: Sallantılı etiket (ip/halka); Ütüyle yapışan (ısı transferi); Kendinden yapışkanlı; Dikilen; Çıtçıtlı; Diğer
hr-HR: Vrsta pričvršćivanja etikete za njegu: Viseća etiketa (vezica/petlja); Glačanje (prijenos toplinom); Samoljepljivo; Ušiveno; Na kopčanje; Ostalo
es: Tipo de fijación de la etiqueta de cuidado: Etiqueta colgante (cordón/lazo); Para planchar (transferencia térmica); Autoadhesiva; Para coser; A presión; Otro
en: Care label attachment type: Hang tag (string/loop); Iron-on (heat transfer); Self-adhesive; Sew-in; Snap-on; Other
vi: Kiểu gắn nhãn chăm sóc: Thẻ treo (dây/vòng); Ủi (chuyển nhiệt); Tự dính; May vào; Dạng nút bấm; Khác
pl: Typ mocowania etykiety pielęgnacyjnej: Przywieszka (sznurek/pętelka); Wprasowywana (termotransfer); Samoprzylepna; Wszywana; Przypinana; Inne
zh-CN: 护理标签附着方式: 吊牌（挂绳/吊环）; 烫印（热转印）; 不干胶; 缝入式; 按扣式; 其他
pt-BR: Tipo de fixação da etiqueta de cuidados: Etiqueta pendurada (cordão/alça); Termocolante (transferência de calor); Autoadesivo; Costurado; De encaixe; Outro
ja: ケアLabel添付タイプ: 下げ札 (紐/ループ); アイロン接着 (熱転写); 粘着式; 縫い込み式; スナップオン; その他
da: Type af fastgørelse af plejeetiket: Mærke (snor/løkke); Strygemærke (varmeoverførsel); Selvklæbende; Påsyning; Klikmonteret; Andet
bg-BG: Тип закрепване на етикета за поддръжка: Висящ етикет (връв/примка); С гладене (термотрансфер); Самозалепващ; Зашит; С клипс; Друго
hu: Kezelési címke rögzítési típusa: Függőcímke (zsinóros/hurkos); Vasalható (hőtranszferes); Öntapadós; Bevarrható; Bepattintható; Egyéb
th: ประเภทการติดป้ายดูแลรักษา: ป้ายห้อย (เชือก/ห่วง); รีดติด (รีดร้อน); กาวในตัว; เย็บติด; แบบติดกระดุมแป๊ก; อื่นๆ
pt-PT: Tipo de fixação da etiqueta de cuidados: Etiqueta suspensa (fio/laço); Termocolante (transferência de calor); Autocolante; Para coser; De mola; Outro
ru: Тип крепления этикетки по уходу: Навесной ярлык (на нитке/петле); Термонашивка (термоперенос); Самоклеящийся; Вшивной; На кнопках; Другое
sl-SI: Vrsta pritrditve etikete za nego: Viseča etiketa (vrvica/zanka); Za likanje (toplotni prenos); Samolepilno; Za všitje; Na pritisk; Drugo
de: Befestigungsart des Pflegeetiketts: Hängeetikett (Schnur/Schlaufe); Zum Aufbügeln (Thermotransfer); Selbstklebend; Eingenäht; Zum Aufstecken; Sonstige
fr: Type de fixation de l’étiquette d’entretien: Étiquette suspendue (ficelle/boucle); Thermocollant (transfert à chaud); Autocollant; À coudre; À pression; Autre
lt-LT: Priežiūros etiketės tvirtinimo tipas: Pakabinama etiketė (virvelė / kilpa); Užlyginama (šiluminis perkėlimas); Lipni; Įsiuvama; Užspaudžiama; Kita
it: Tipo di attacco Label di cura: Cartellino pendente (cordoncino/anello); Termoadesivo (a trasferimento termico); Autoadesivo; Da cucire; A scatto; Altro